# 求助陈版主，权益法长投记账时点和金额的疑问。

提问人：liuweisheng 时间：2018-09-27 22:49:14
章程规定对公司有重大影响，按认缴比例分享利润承担亏损。采用权益法核算。但实际出资未按照认缴的比例支付。 长投初始计量在何时（章程签订时间还是实际付款时间）以什么金额（实际支付还是认缴金额）确认？

回答人：chenyiwei
如果目前的认缴比例（享有或承担盈亏的比例）高于实缴比例，则应按（全体股东实缴出资额合计*本企业认缴比例）确认长期股权投资成本，超出本企业已实缴出资的部分视作对其他股东的负债。后续其他股东或本企业投入实缴金额时，本企业的长投成本和上述负债金额都会发生相应变动。

提问人：zengfengxia 时间：2018-09-29 10:04:21
如果各方对实缴出资前权益归属没有约定，按公司法，应各自按实缴比例享有被投资企业的权益份额，在此基础上，按全体股东实缴金额与认缴比例确认的长期股权投资中超过实缴部分的金额应不符合资产定义？ 如果各方约定实缴出资前，按认缴比例享有公司权益，则可以按全体股东实缴金额与认缴比例确认长期股权投资？

回答人：chenyiwei
不能这样理解；正常情况应按实缴比例分享利润，不能因股东之间的特殊约定认为超出部分不符合资产定义。

提问人：liuweisheng 时间：2018-09-29 10:45:23
总股本 100 万元，A认缴 30 万，B认缴 70 万，A实际出资 20 万，B未实际出资。（按认缴比例分享承担亏损） B公司确认长投 20 0.7=14万，同时确认其他应付款 14 万； A 公司确认长投 20 0.3=6万，同时确认其他应收款 14 万。这样理解对吗陈老师？

回答人：chenyiwei
不可以这样理解。A就按 20 万确认长投，不能将差额确认其他应收款。